最高法院刑事判決　　　　　　　　　　110年度台上字第5282號
上　訴　人　鄭○盛




上列上訴人因家暴傷害案件，不服臺灣高等法院花蓮分院中華民
國110年3月15日第二審判決（110 年度上訴字第18號，起訴案號
：臺灣臺東地方檢察署109 年度調偵字第42號），提起上訴，本
院判決如下：
    主  文
 上訴駁回。
    理  由
一、按刑事訴訟法第377 條規定：上訴於第三審法院，非以判決
    違背法令為理由，不得為之；是提起第三審上訴，應以原判
    決違背法令為理由，係屬法定要件。又依刑事訴訟法第 350
    條、第361條、第362條、第367 條規定，不服地方法院之第
    一審判決而上訴者，須提出上訴書狀，並應敘述具體理由，
    為上訴必備之程式。倘所提出之書狀未敘述上訴理由，或僅
    曾以言詞陳述上訴理由者，均應於上訴期間屆滿後20日內補
    提理由書於第一審法院。第一審法院經形式審查，認逾期未
    補提上訴理由者，應定期間先命補正；逾期未補正者，為上
    訴不合法律上之程式，應以裁定駁回。又雖已提出上訴理由
    ，但所提非屬具體理由者，則無庸命其補正，由第二審法院
    以上訴不合法律上之程式，判決駁回之。
二、本件原審以上訴人鄭○盛不服第一審判決認定，其有如第一
    審判決事實欄所記載，於民國108 年10月28日20時許，在臺
    東縣○○市○○路000 號前，與告訴人即其姪女鄭○○（成
    年人，名字詳卷）發生爭執，徒手推倒告訴人成傷之犯行，
    論其以傷害罪，量處有期徒刑2 月，並諭知易科罰金折算標
    準之判決，提起第二審上訴。惟第一審判決就上訴人有本件
    傷害犯行，業經臚列事證詳為指駁，上訴人提起第二審上訴
    ，亦據原審認其所提第二審上訴不合法定程式，而予駁回，
    並不經言詞辯論為之，業經原判決敘明其依據及理由，於法
    洵無不合。
三、上訴人提起本件第三審上訴意旨，仍執前詞，略以：請再行
    勘驗本件現場監視器上開檔案，即知上訴人無本件傷害犯行
    ，並請調閱109年12月2日第一審之開庭錄像，確認告訴人誣
    指上訴人有本件傷害犯行等語。核上訴人不服原審判決而提
    起本件第三審上訴，並未依據卷內訴訟資料，具體指摘原判
    決以其第二審上訴未敘述具體理由，從程序上駁回其上訴，
    究有如何不適用法則或如何適用法則不當之違法情事，僅執
    陳詞，否認犯罪事實，空泛指摘原判決不當，自與法律規定
    得為第三審上訴理由之違法情形不相適合。其上訴為不合法
    律上之程式，應予駁回。
據上論結，應依刑事訴訟法第395條前段，判決如主文。
中    華    民    國   110    年    9     月    16    日
                  刑事第四庭審判長法  官  林  立  華  
                                  法  官  謝  靜  恒  
                                  法  官  林  瑞  斌  
                                  法  官  李  麗  珠  
                                  法  官  王  敏  慧  
本件正本證明與原本無異
                                  書記官
中    華    民    國   110    年    9     月    23    日